臺灣高等法院臺中分院刑事裁定　
111年度聲字第1961號

聲  請  人  臺灣高等檢察署臺中檢察分署檢察官     
受  刑  人  吳尚豪
上列聲請人因受刑人數罪併罰有二裁判以上，聲請定其應執行之
刑（聲請案號：111年度執聲字第852號），本院裁定如下：
    主  文
吳尚豪所犯如附表所示之罪，所處如附表所示之刑，應執行有期
徒刑柒年拾月，併科罰金新臺幣壹萬捌仟元，罰金如易服勞役，
以新臺幣壹仟元折算壹日。
    理  由
一、聲請意旨略以：受刑人吳尚豪因毒品危害防制條例數罪，先
    後經判決確定如附表。數罪中雖有刑法第50條第1項但書所
    列情形，惟受刑人已請求檢察官聲請定應執行刑，有臺灣臺
    中地方檢察署民國111年8月29日是否請求定應執行刑調查表
    足稽，應依刑法第50條第2項、第53條、第51條第5款、第7
    款規定，定其應執行之刑，及依刑法第42條第6項諭知易服
    勞役之折算標準，爰依刑事訴訟法第477條第1項規定聲請裁
    定等語。　
二、按裁判確定前犯數罪者，併合處罰之。但有下列情形之一者
    ，不在此限：一、得易科罰金之罪與不得易科罰金之罪。二
    、得易科罰金之罪與不得易服社會勞動之罪。三、得易服社
    會勞動之罪與不得易科罰金之罪。四、得易服社會勞動之罪
    與不得易服社會勞動之罪。前項但書情形，受刑人請求檢察
    官聲請定應執行刑者，依第51條規定定之。次按數罪併罰，
    有二裁判以上者，依第51條之規定，定其應執行之刑；又數
    罪併罰，分別宣告其罪之刑，依下列各款定其應執行者：五
    、宣告多數有期徒刑者，於各刑中之最長期以上，各刑合併
    之刑期以下，定其刑期。但不得逾30年。七、宣告多數罰金
    者，於各刑中之最多額以上，各刑合併之金額以下，定其金
    額。刑法第50條、第53條、第51條第5款、第7款分別定有明
    文。
三、查受刑人吳尚豪因犯如附表所示之罪，經先後判處如附表所
    示之刑確定，有如附表所示之判決書及臺灣高等法院被告前
    案紀錄表各1份附卷可憑。而其中受刑人犯如附表編號1所示
    為得易科罰金、易服社會勞動之罪，如附表編號2至5所示為
    不得易科罰金及易服社務勞動之罪，依刑法第50條第1項但
    書之規定固不得併合處罰，然查受刑人於111年8月29日已向
    檢察官聲請定應執行刑，有臺灣臺中地方檢察署刑法第50條
    第1項但書案件是否請求檢察官聲請定應執行刑調查表1份（
    見本院卷第9頁）附卷可稽，是依刑法第50條第2項之規定，
    聲請人就附表所示各罪聲請定其應執行之刑及諭知易服勞役
    之折算標準，核屬正當，應予准許。爰綜合斟酌受刑人犯罪
    行為之不法與罪責程度（參如附表所示各確定判決之犯罪事
    實欄）、所犯附表所示各罪彼此之關聯性（受刑人本身施用
    第二級毒品，另販賣而擴散第二級毒品予他人，而從中獲利
    ，部分價金使用他人帳戶收受而涉及洗錢行為）、數罪對法
    益侵害之加重效應（如附表所示犯罪均與毒品案件相關、犯
    罪時間相近，除受刑人本身施用毒品之犯行外，另涉及兩個
    不同的毒品交易對象）、罪數所反映之受刑人人格特性與犯
    罪傾向（受刑人一再從事毒品犯罪，有相當之犯罪傾向），
    及對其施以矯正之必要性、受刑人未來復歸社會之可能性，
    受刑人於本院訊問時對於定應執行刑表示沒有意見（本院卷
    第150頁）等情，並衡以各罪之原定刑期，進而為整體非難
    之評價，就有期徒刑及併科罰金部分定其應執行刑之刑，並
    就罰金部分諭知易服勞役之折算標準如主文所示。另受刑人
    所犯如附表之罪刑，經本院分別就其有期徒刑及罰金刑部分
    定其應執行之刑，依刑法第51條第9款前段規定，應併執行
    之，附此敘明。
四、爰依刑事訴訟法第477條第1項，刑法第50條第2項、第53條
    、第51條第5款、第7款、第42條第3項，裁定如主文。
中　　華　　民　　國　　111 　年　　10　　月　　19　　日
            刑事第二庭   審判長法　官　何  志  通
                               法　官  石  馨  文
                               法　官  黃  玉  齡
以上正本證明與原本無異。
如不服本裁定，應於收受送達後5日內向本院提出抗告書狀（須
附繕本）。因疫情而遲誤不變期間，得向法院聲請回復原狀。 
                               書記官  李  妍  嬅   
　　　　　　　　　　　　　　　 
中　　華　　民　　國　　111 　年　　10　　月　　19　　日
附表
受刑人吳尚豪定應執行刑案件一覽表
編號  1 2 3 罪名  毒品危害防制條例 毒品危害防制條例 毒品危害防制條例 宣告刑  有期徒刑5月 有期徒刑6年併科罰金新台幣1萬元 有期徒刑6年10月併科罰金新台幣1萬元 犯罪日期  110/02/23 110/01/28 110/02/03 偵查（自訴）機關年度案號  臺中地檢110年度偵字第8072號等 臺中地檢110年度偵字第8072號等 臺中地檢110年度偵字第8072號等 最後事實審 法院 中高分院 中高分院 中高分院  案號 111年度上訴字第147號 111年度上訴字第147號 111年度上訴字第147號  判決日期 111/05/24 111/05/24 111/05/24 確定判決 法院中高分院  最高法院 最高法院  案號 111年度上訴字第147號 111年度台上字第3615號等 111年度台上字第3615號等  判決確定日期 111/05/24 111/08/04 111/08/04 得否易科罰金  是 否 否 備註  臺中地檢111年度執字第8522號 臺中地檢111年度執字第9807號 臺中地檢111年度執字第9807號 

編號  4 5  罪名  毒品危害防制條例 毒品危害防制條例  宣告刑  有期徒刑5年4月 有期徒刑3年4月  犯罪日期  110/02/22 110/02/24  偵查（自訴）機關年度案號  臺中地檢110年度偵字第8072號等 臺中地檢110年度偵字第8072號等  最後事實審 法院 中高分院 中高分院   案號111年度上訴字第147號  111年度上訴字第147號   判決日期 111/05/24 111/05/24  確定判決 法院 最高法院 最高法院   案號 111年度台上字第3615號等 111年度台上字第3615號等   判決確定日期 111/08/04 111/08/04  得否易科罰金  否 否  備註  臺中地檢111年度執字第9807號 臺中地檢111年度執字第9807號